firefox-addon/dictionaries/tr.aff
FLAG UTF-8
SFX ≛ tmek dürülmekteymişsiniz tmek
SFX ≛ tmek dürülmekteyse tmek
SFX ≛ tmek dürülmekteysek tmek
SFX ≛ tmek dürülmekteysem tmek
SFX ≛ tmek dürülmekteysen tmek
SFX ≛ tmek dürülmekteyseniz tmek
SFX ≛ tmek dürülmekteysler/≧ tmek
SFX ≛ tmek dürülmeli tmek
SFX ≛ tmek dürülmelidir tmek
SFX ≛ tmek dürülmelidirler/≧ tmek
SFX ≛ tmek dürülmeliler/≧ tmek
SFX ≛ tmek dürülmelilerdi tmek
SFX ≛ tmek dürülmelilerdir tmek
SFX ≛ tmek dürülmelilermiş tmek
SFX ≛ tmek dürülmelilerse tmek
SFX ≛ tmek dürülmelisin tmek
SFX ≛ tmek dürülmelisindir tmek
SFX ≛ tmek dürülmelisiniz tmek
SFX ≛ tmek dürülmelisinizdir tmek
SFX ≛ tmek dürülmeliydi tmek
SFX ≛ tmek dürülmeliydik tmek
SFX ≛ tmek dürülmeliydiler/≧ tmek
SFX ≛ tmek dürülmeliydim tmek
SFX ≛ tmek dürülmeliydin tmek
SFX ≛ tmek dürülmeliydiniz tmek
SFX ≛ tmek dürülmeliyim tmek
SFX ≛ tmek dürülmeliyimdir tmek
SFX ≛ tmek dürülmeliyiz tmek
SFX ≛ tmek dürülmeliyizdir tmek
SFX ≛ tmek dürülmeliyken tmek
SFX ≛ tmek dürülmeliymiş tmek
SFX ≛ tmek dürülmeliymişim tmek
SFX ≛ tmek dürülmeliymişiz tmek
SFX ≛ tmek dürülmeliymişler/≧ tmek
SFX ≛ tmek dürülmeliymişsin tmek
SFX ≛ tmek dürülmeliymişsiniz tmek
SFX ≛ tmek dürülmeliyse tmek
SFX ≛ tmek dürülmeliysek tmek
SFX ≛ tmek dürülmeliysem tmek
SFX ≛ tmek dürülmeliysen tmek
SFX ≛ tmek dürülmeliyseniz tmek
SFX ≛ tmek dürülmeliysler/≧ tmek
SFX ≛ tmek dürülmem tmek
SFX ≛ tmek dürülmemdir tmek
SFX ≛ tmek dürülmeme tmek
SFX ≛ tmek dürülmeme/∛≥≽∦≊≬≩≈∹≂∲∶∽≄≧ tmek
SFX ≛ tmek dürülmemeden tmek
SFX ≛ tmek dürülmemek tmek
SFX ≛ tmek dürülmemek/∙∦≊∢≈≧ tmek
SFX ≛ tmek dürülmemeksizin tmek
SFX ≛ tmek dürülmemekte tmek
SFX ≛ tmek dürülmemektedir tmek
SFX ≛ tmek dürülmemektedirler/≧ tmek
SFX ≛ tmek dürülmemekteler/≧ tmek
SFX ≛ tmek dürülmemektelerdir tmek
SFX ≛ tmek dürülmemektelerse tmek
SFX ≛ tmek dürülmemektense tmek
SFX ≛ tmek dürülmemektesin tmek
SFX ≛ tmek dürülmemektesiniz tmek
SFX ≛ tmek dürülmemekteydi tmek
SFX ≛ tmek dürülmemekteydik tmek
SFX ≛ tmek dürülmemekteydiler/≧ tmek
SFX ≛ tmek dürülmemekteydim tmek
SFX ≛ tmek dürülmemekteydin tmek
SFX ≛ tmek dürülmemekteydiniz tmek
SFX ≛ tmek dürülmemekteyim tmek
SFX ≛ tmek dürülmemekteyiz tmek
SFX ≛ tmek dürülmemekteyken tmek
SFX ≛ tmek dürülmemekteymiş tmek
SFX ≛ tmek dürülmemekteymişim tmek
SFX ≛ tmek dürülmemekteymişiz tmek
SFX ≛ tmek dürülmemekteymişler/≧ tmek
SFX ≛ tmek dürülmemekteymişsin tmek
SFX ≛ tmek dürülmemekteymişsiniz tmek
SFX ≛ tmek dürülmemekteyse tmek
SFX ≛ tmek dürülmemekteysek tmek
SFX ≛ tmek dürülmemekteysem tmek
SFX ≛ tmek dürülmemekteysen tmek
SFX ≛ tmek dürülmemekteyseniz tmek
SFX ≛ tmek dürülmemekteysler/≧ tmek
SFX ≛ tmek dürülmemeli tmek
SFX ≛ tmek dürülmemelidir tmek
SFX ≛ tmek dürülmemeliler/≧ tmek
SFX ≛ tmek dürülmemelilerdir tmek
SFX ≛ tmek dürülmemelilerse tmek
SFX ≛ tmek dürülmemelisin tmek
SFX ≛ tmek dürülmemelisindir tmek
SFX ≛ tmek dürülmemelisiniz tmek
SFX ≛ tmek dürülmemelisinizdir tmek
SFX ≛ tmek dürülmemeliydi tmek
SFX ≛ tmek dürülmemeliydik tmek
SFX ≛ tmek dürülmemeliydiler/≧ tmek
SFX ≛ tmek dürülmemeliydim tmek
SFX ≛ tmek dürülmemeliydin tmek
SFX ≛ tmek dürülmemeliydiniz tmek
SFX ≛ tmek dürülmemeliyim tmek
SFX ≛ tmek dürülmemeliyimdir tmek
SFX ≛ tmek dürülmemeliyiz tmek
SFX ≛ tmek dürülmemeliyizdir tmek
SFX ≛ tmek dürülmemeliyken tmek
SFX ≛ tmek dürülmemeliyse tmek
SFX ≛ tmek dürülmemeliysek tmek
SFX ≛ tmek dürülmemeliysem tmek
SFX ≛ tmek dürülmemeliysen tmek
SFX ≛ tmek dürülmemeliyseniz tmek
SFX ≛ tmek dürülmemeliysler/≧ tmek
SFX ≛ tmek dürülmemeyinceye tmek
SFX ≛ tmek dürülmemez tmek
SFX ≛ tmek dürülmemez/∙∂≢∦≊∫∢≈∹≂∲∶∽≄≧ tmek
SFX ≛ tmek dürülmemezken tmek
SFX ≛ tmek dürülmemiş tmek
SFX ≛ tmek dürülmemiş/∙∂≢∦≊∫∢≈∹≂∲∶∽≄≧ tmek
SFX ≛ tmek dürülmemişim tmek
SFX ≛ tmek dürülmemişimdir tmek
SFX ≛ tmek dürülmemişiz tmek
SFX ≛ tmek dürülmemişizdir tmek
SFX ≛ tmek dürülmemişler/≧ tmek
SFX ≛ tmek dürülmemişlerdi tmek
SFX ≛ tmek dürülmemişlerdik tmek
SFX ≛ tmek dürülmemişlerdiler/≧ tmek
SFX ≛ tmek dürülmemişlerdim tmek
SFX ≛ tmek dürülmemişlerdin tmek
SFX ≛ tmek dürülmemişlerdiniz tmek
SFX ≛ tmek dürülmemişlerse tmek
SFX ≛ tmek dürülmemişlik tmek
SFX ≛ tmek dürülmemişlik/∦≊∢≈∹≧ tmek
SFX ≛ tmek dürülmemişliğ/∂≢∫≂∲∶∽≄∎ tmek
SFX ≛ tmek dürülmemişse tmek
SFX ≛ tmek dürülmemişsek tmek
SFX ≛ tmek dürülmemişseler/≧ tmek
SFX ≛ tmek dürülmemişsem tmek
SFX ≛ tmek dürülmemişsen tmek
SFX ≛ tmek dürülmemişseniz tmek
SFX ≛ tmek dürülmemişsin tmek
SFX ≛ tmek dürülmemişsindir tmek
SFX ≛ tmek dürülmemişsiniz tmek
SFX ≛ tmek dürülmemişsinizdir tmek
SFX ≛ tmek dürülmemişti tmek
SFX ≛ tmek dürülmemiştik tmek
SFX ≛ tmek dürülmemiştiler/≧ tmek
SFX ≛ tmek dürülmemiştim tmek
SFX ≛ tmek dürülmemiştin tmek
SFX ≛ tmek dürülmemiştiniz tmek
SFX ≛ tmek dürülmemiştir tmek
SFX ≛ tmek dürülmese tmek
SFX ≛ tmek dürülmesek tmek
SFX ≛ tmek dürülmeseler/≧ tmek
SFX ≛ tmek dürülmeselerdi tmek
SFX ≛ tmek dürülmesem tmek
SFX ≛ tmek dürülmesen tmek
SFX ≛ tmek dürülmesene tmek
SFX ≛ tmek dürülmeseniz tmek
SFX ≛ tmek dürülmesenize tmek
SFX ≛ tmek dürülmeseydi tmek
SFX ≛ tmek dürülmeseydik tmek
SFX ≛ tmek dürülmeseydiler/≧ tmek
SFX ≛ tmek dürülmeseydim tmek
SFX ≛ tmek dürülmeseydin tmek
SFX ≛ tmek dürülmeseydiniz tmek
SFX ≛ tmek dürülmeseymiş tmek
SFX ≛ tmek dürülmeseymişim tmek
SFX ≛ tmek dürülmeseymişiz tmek
SFX ≛ tmek dürülmeseymişler/≧ tmek
SFX ≛ tmek dürülmeseymişsin tmek
SFX ≛ tmek dürülmeseymişsiniz tmek
SFX ≛ tmek dürülmesin tmek
SFX ≛ tmek dürülmesinler/≧ tmek
SFX ≛ tmek dürülmeyebildi tmek
SFX ≛ tmek dürülmeyebilir tmek
SFX ≛ tmek dürülmeyebilirdi tmek
SFX ≛ tmek dürülmeyebilirdik tmek
SFX ≛ tmek dürülmeyebilirdim tmek
SFX ≛ tmek dürülmeyebilirdin tmek
SFX ≛ tmek dürülmeyebilirdiniz tmek
SFX ≛ tmek dürülmeyebilirim tmek
SFX ≛ tmek dürülmeyebiliriz tmek
SFX ≛ tmek dürülmeyebilirler/≧ tmek
SFX ≛ tmek dürülmeyebilirlerdi tmek
SFX ≛ tmek dürülmeyebilirlik tmek
SFX ≛ tmek dürülmeyebilirlik/∦≊∢≈∹≧ tmek
SFX ≛ tmek dürülmeyebilirliğ/∂≢∫≂∲∶∽≄∎ tmek
SFX ≛ tmek dürülmeyebilirmiş tmek
SFX ≛ tmek dürülmeyebilirse tmek
SFX ≛ tmek dürülmeyebilirsin tmek
SFX ≛ tmek dürülmeyebilirsiniz tmek
SFX ≛ tmek dürülmeyebiliyor tmek
SFX ≛ tmek dürülmeyebiliyordu tmek
SFX ≛ tmek dürülmeyebiliyorlar/∎ tmek
SFX ≛ tmek dürülmeyebiliyormuş tmek
SFX ≛ tmek dürülmeyebiliyorsa tmek
SFX ≛ tmek dürülmeyebiliyorsun tmek
SFX ≛ tmek dürülmeyebiliyorsunuz tmek
SFX ≛ tmek dürülmeyebiliyorum tmek
SFX ≛ tmek dürülmeyebiliyoruz tmek
SFX ≛ tmek dürülmeyebilse tmek
SFX ≛ tmek dürülmeyecakken tmek
SFX ≛ tmek dürülmeyecek tmek
SFX ≛ tmek dürülmeyecek/∦≊∢≈∹≧ tmek
SFX ≛ tmek dürülmeyeceğ/∂≢∫≂∲∶∽≄∎ tmek
SFX ≛ tmek dürülmeyecekken tmek
SFX ≛ tmek dürülmeyecekler/≧ tmek
SFX ≛ tmek dürülmeyeceklerdir tmek
SFX ≛ tmek dürülmeyeceklerse tmek
SFX ≛ tmek dürülmeyecekmiş tmek
SFX ≛ tmek dürülmeyecekmişim tmek
SFX ≛ tmek dürülmeyecekmişiz tmek
SFX ≛ tmek dürülmeyecekmişler/≧ tmek
SFX ≛ tmek dürülmeyecekmişsin tmek
SFX ≛ tmek dürülmeyecekmişsiniz tmek
SFX ≛ tmek dürülmeyecekse tmek
SFX ≛ tmek dürülmeyeceksek tmek
SFX ≛ tmek dürülmeyecekseler/≧ tmek
SFX ≛ tmek dürülmeyeceksem tmek
SFX ≛ tmek dürülmeyeceksen tmek
SFX ≛ tmek dürülmeyecekseniz tmek
SFX ≛ tmek dürülmeyeceksin tmek
SFX ≛ tmek dürülmeyeceksindir tmek
SFX ≛ tmek dürülmeyeceksiniz tmek
SFX ≛ tmek dürülmeyeceksinizdir tmek
SFX ≛ tmek dürülmeyecekti tmek
SFX ≛ tmek dürülmeyecektik tmek
SFX ≛ tmek dürülmeyecektiler/≧ tmek
SFX ≛ tmek dürülmeyecektim tmek
SFX ≛ tmek dürülmeyecektin tmek
SFX ≛ tmek dürülmeyecektiniz tmek
SFX ≛ tmek dürülmeyecektir tmek
SFX ≛ tmek dürülmeyeceğim tmek
SFX ≛ tmek dürülmeyeceğimdir tmek
SFX ≛ tmek dürülmeyeceğiz tmek
SFX ≛ tmek dürülmeyeceğizdir tmek
SFX ≛ tmek dürülmeyeli tmek
SFX ≛ tmek dürülmeyelim tmek
SFX ≛ tmek dürülmeyemeden tmek
SFX ≛ tmek dürülmeyen tmek
SFX ≛ tmek dürülmeyen/∙∂≢∦≊∫∢≈∹≂∲∶∽≄≧ tmek
SFX ≛ tmek dürülmeyerek tmek
SFX ≛ tmek dürülmeyerken tmek
SFX ≛ tmek dürülmeyesi tmek
SFX ≛ tmek dürülmeyesi/∛≥≽∦≊≬≩≈∹≂∲∶∽≄≧ tmek
SFX ≛ tmek dürülmeyeyim tmek
SFX ≛ tmek dürülmeyici tmek
SFX ≛ tmek dürülmeyici/∛≥≽∦≊≬≩≈∹≂∲∶∽≄≧ tmek
SFX ≛ tmek dürülmeyin tmek
SFX ≛ tmek dürülmeyince tmek
SFX ≛ tmek dürülmeyinceye tmek
